# Juan Nicolás Viviescas

Arquitecto de Nube Azure



# **Perfil**

**Email** 

juannico0508@gmail.com

Teléfono

(+57) 3215741928

Dirección

Calle 39 Bur 25 B 130

LinkedIn

linkedin.com/in/nicovsandoval

Fecha de nacimiento

1997-05-08

## **Habilidades**

Microsoft Azure

C#

.NET

Azure DevOps

SQL

Docker

**Linux Command Line** 

Infrastructure as code (IaC)

Trabajo en Equipo

Liderazgo

# **Idiomas**

Español

Inglés



Ingeniero en Sistemas con más de 5 años de experiencia en el desarrollo de BackEnd utilizando tecnologías de vanguardia como .NET, SQL Server y la nube de Azure, con experiencia en diversas áreas de la tecnología, incluyendo diseño de infraestructura, arquitectura, Pentesting y DevOps, desempeñado el rol de Arquitecto de Nube Azure por más de 2 años.

En mi rol de líder técnico, he guiado equipos y supervisado una variedad de tareas críticas a lo largo del ciclo de vida del proyecto, desde la arquitectura de software hasta la gestión de requisitos y el aseguramiento de la calidad, a través del enfoque en la mejora continua y la habilidad para seleccionar las herramientas adecuadas, contribuyendo a la implementación desoluciones tecnológicas eficientes y escalables.

# **Experiencia laboral**

2022-03 - 2024-08

#### Arquitecto de Nube Azure

Sinapsis, Medellín

En mi rol como Arquitecto de Nube Azure, me encargué de diseñar e implementar arquitecturas escalables y resilientes en la nube, utilizando tecnologías como .NET, SQL Server, arquitecturas limpias, patrones de diseño y Docker. Además, lideré la automatización de procesos al implementar pipelines de CI/CD en Azure DevOps, mejorando la eficiencia y asegurando el cumplimiento de los estándares de ciberseguridad necesarios. También logré optimizar costos aplicando la filosofía FinOps. Trabajé en estrecha colaboración con el área técnica del BID, garantizando el éxito de los proyectos.

2019-06

#### Desarrollador BackEnd

- 2022-03 Sinapsis, Medellín

En mi experiencia como Desarrollador BackEnd, he trabajado en proyectos para el Banco Interamericano de Desarrollo (BID), donde he utilizado tecnologías como .NET y SQL Server. Mis responsabilidades abarcaron el diseño, desarrollo y mantenimiento de sistemas y aplicaciones en el BackEnd, enfocándome en garantizar la eficiencia y la calidad del código. Además, he colaborado estrechamente con el equipo de desarrollo para lograr una integración fluida con el FrontEnd.

# Educación

2015-07

Ingeniería, Ingeniero de Sistemas

- 2019-11

Institución Universitaria de Envigado, Envigado

## **Certificados**

2022-08	Microsoft Certified: Azure Fundamentals
2023-06	Microsoft Certified: Azure Security Compliance
2019-12	CCNA R&S: Introduction to Networks
2019-12	CCNA R&S: Routing and Switching Essentials
2019-12	CCNA R&S: Scaling Networks
2019-12	CCNA R&S: Connecting Networks